臺灣新北地方法院板橋簡易庭小額民事判決
111年度板小字第1287號
原      告  新安東京海上產物保險股份有限公司台南分公司

法定代理人  曾淑惠  
訴訟代理人  徐聖弦  
            聶寧    
被      告  周昱晨  


兼
法定代理人  陶佳芳  
上列當事人間請求侵權行為損害賠償(交通)事件，本院於民國11
1年5月6日言詞辯論終結，判決如下：
    主      文
被告應連帶給付原告新臺幣14,944元，及自民國111年4月26日起
至清償日止，按週年利率5%計算之利息。
原告其餘之訴駁回。
訴訟費用新臺幣1,000元，由被告連帶負擔新臺幣600元，餘由原
告負擔。
本判決原告勝訴部分得假執行。
    事實及理由
一、原告主張：被告周昱晨於民國110年4月19日晚間11時15分許
    ，騎乘車牌號碼000-0000號普通重型機車，行經新北市中和
    區中正路與錦和路口時，因闖紅燈而撞擊由原告承保車體損
    失險、訴外人江筱婷所有之車牌號碼號AVJ-5517號自用小客
    車（下稱系爭車輛），致系爭車輛受損。經修復後，原告依
    約賠付系爭車輛修復費用新臺幣(下同)24,744元(零件：12,
    091元、鈑金及工資：4,382元、烤漆：8,271元)完畢。為此
    ，爰依侵權行為及保險代位之法律關係，請求被告周昱晨賠
    償損害。又被告周昱晨於行為時為有識別能力之限制行為能
    力人，依民法第187條第1項規定，其法定代理人即被告陶佳
    芳應與被告周昱晨連帶負責。並聲明：被告應連帶給付原告
    24,744元，及自起訴狀繕本送達翌日起至清償日止，按週年
    利率5%計算之利息。
二、被告則以：不爭執被告周昱晨闖紅燈之事實，然無力賠償等
    語，資為抗辯。並聲明：原告之訴駁回。
三、法院之判斷：
　㈠按因故意或過失，不法侵害他人之權利者，負損害賠償責任
    ；汽車、機車或其他非依軌道行駛之動力車輛，在使用中加
    損害於他人者，駕駛人應賠償因此所生之損害；無行為能力
    人或限制行為能力人，不法侵害他人之權利者，以行為時有
    識別能力為限，與其法定代理人連帶負損害賠償責任。行為
    時無識別能力者，由其法定代理人負損害賠償責任。前項情
    形，法定代理人如其監督並未疏懈，或縱加以相當之監督，
    而仍不免發生損害者，不負賠償責任，民法第184條第1項前
    段、第191條之2前段、第187條分定明文。原告主張被告周
    昱晨於上開時、地騎乘前揭機車，因闖紅燈，而與系爭車輛
    發生碰撞，致系爭車輛受損等情，業據提出新北市政府警察
    局道路交通事故當事人登記聯單暨初步分析研判表、系爭車
    輛行車執照影本、宗承汽車股份有限公司出具之估價單及統
    一發票、車損照片為證，並據本院依職權向新北市政府警察
    局中和分局調閱本件道路交通事故卷宗，核閱屬實，且為被
    告所不爭執，是依本院調查證據之結果，認原告主張被告周
    昱晨應負損害賠償責任，洵屬有據。又被告周昱晨為93年10
    月生，其為上揭之侵權行為時，未滿20歲，為限制行為能力
    人，其行為當時顯具有識別能力，而被告周昱晨因父母離婚
    約定由母親陶佳芳監護，亦有其個人戶籍資料查詢結果在卷
    可查，是依前揭法條規定，本件原告請求被告陶佳芳與被告
    周昱晨連帶負損害賠償責任，自屬有據。 
　㈡按物被毀損時，被害人除得依民法第196條請求賠償外，並不
    排除民法第213條至第215條之適用。依民法第196條請求賠
    償物被毀損所減少之價額，得以修復費用為估定之標準，但
    以必要者為限（例如：修理材料以新品換舊品，應予折舊）
    。被害人如能證明其物因毀損所減少之價額，超過必要之修
    復費用時，就其差額，仍得請求賠償【最高法院77年度第9
    次民事庭會議決議㈠資參照】。查系爭車輛修復費用為24,74
    4元(零件：12,091元、鈑金及工資：4,382元、烤漆：8,271
    元)，此有前揭估價單附卷可考，惟該修復費用中零件部分
    既係以新品換舊品，則應扣除折舊後計算其損害。而依行政
    院財政部發布之「固定資產耐用年數表」規定，自用小客車
    ，其耐用年數為5年，並依同部訂定之「固定資產折舊率表
    」規定，耐用年數5年依定率遞減法之折舊率為千分之369，
    其最後1年之折舊額，加歷年折舊累計額，其總和不得超過
    該資產成本原額10分之9。準此，系爭車輛係於106年9月出
    廠，有系爭車輛行車執照乙紙足憑，至事故發生之110年4月
    19日，系爭車輛之實際使用年數為3年8個月，故原告就零件
    部分得請求之金額應以2,291元為限（計算式如附表），加
    計無須折舊之鈑金工資、烤漆，共計為14,944元（計算式：
    2,291元＋4,382元＋8,271元＝14,944元），即為原告得請求賠
    償之修理費用。又有無資力僅係履行及清償能力之問題，債
    務人無資力非可作為拒絕給付之合法事由，況債務人對其應
    負之金錢給付義務本應負無限責任，並以其現在及將來之一
    切財產，作為其債務之總擔保，被告自不得以無資力為由，
    拒絕清償債務，併此敘明。
四、綜上所述，原告基於保險代位及侵權行為損害賠償之法律關
    係，請求被告連帶給付14,944元，及自民事聲明追加被告狀
    繕本送達翌日即111年4月26日起至清償日止，按週年利率5%
    計算之利息，為有理由，應予准許，逾此範圍之請求，為無
    理由，應予駁回。
五、本件事證已臻明確，兩造其餘之攻擊防禦方法及所提證據，
    於判決結果不生影響，爰不一一論列，併此敘明。
六、本件原告勝訴部分係適用小額訴訟程序所為被告敗訴之判決
    ，爰依職權宣告假執行，並確定本件訴訟費用額為原告已繳
    納之第一審裁判費1,000元，其中被告應連帶負擔600元，餘
    由原告負擔。
中    華    民    國   111    年    5     月    27    日
                  臺灣新北地方法院板橋簡易庭
                            法  官  施函妤
以上為正本係照原本作成。
如不服本判決，應於送達後20日內，向本院提出上訴狀並表明上
訴理由，如於本判決宣示後送達前提起上訴者，應於判決送達後
20日內補提上訴理由書（須附繕本）。
中    華    民    國   111    年    5     月    27    日
                            書記官  吳昌穆
附錄：
一、民事訴訟法第436條之24第2項：
    對於小額程序之第一審裁判上訴或抗告，非以其違背法令為
    理由，不得為之。
二、民事訴訟法第436條之25：
    上訴狀內應記載上訴理由，表明下列各款事項：
    (一)原判決所違背之法令及其具體內容。
    (二)依訴訟資料可認為原判決有違背法令之具體事實。
三、民事訴訟法第471 條第1 項：（依同法第436 條之32第2 項
    規定於小額事件之上訴程序準用之）
    上訴狀內未表明上訴理由者，上訴人應於提起上訴後二十日
    內，提出理由書於原第二審法院；未提出者，毋庸命其補正
    ，由原第二審法院以裁定駁回之。
　　
附表：
折舊時間           金額
第1年折舊值        12,091×0.369=4,462
第1年折舊後價值    12,091-4,462=7,629
第2年折舊值        7,629×0.369=2,815
第2年折舊後價值    7,629-2,815=4,814
第3年折舊值        4,814×0.369=1,776
第3年折舊後價值    4,814-1,776=3,038
第4年折舊值        3,038×0.369×(8/12)=747
第4年折舊後價值    3,038-747=2,291